【裁判字號】    97,訴,631
【裁判日期】    970915
【裁判案由】    違反毒品危害防制條例
【裁判全文】
臺灣嘉義地方法院刑事判決               97年度訴字第631號
公  訴  人  臺灣嘉義地方法院檢察署檢察官
被      告  甲○○
                    號
                    (現於臺灣嘉義監獄鹿草分監另案執行中)
上列被告因違反毒品危害防制條例案件，經檢察官提起公訴（97
年度毒偵字第1271號），被告於準備程序中就被訴事實為有罪之
陳述，經本院合議庭裁定由受命法官改依簡式審判程序審理，判
決如下：
    主  文
甲○○施用第一級毒品，累犯，處有期徒刑玖月。
    犯罪事實
一、甲○○前曾於民國89年間因施用毒品案件，經本院以88年度
    毒聲字第1020號裁定送觀察、勒戒後，認有繼續施用毒品傾
    向，而由本院以88年度毒聲字第1522號裁定令入戒治處所施
    以強制戒治，嗣經本院以89年度毒聲字第420 號裁定停止戒
    治，所餘戒治期間付保護管束，復經本院裁定撤銷停止戒治
    ，令入戒治處所施以強制戒治，於90年8 月3 日執行完畢；
    再於92年間因施用第一級毒品案件，經臺灣臺中地方法院以
    92年度毒聲字第1077號裁定令入戒治處所施以強制戒治，於
    93年1 月9 日因毒品危害防制條例修正施行而免除戒治，同
    案刑事部分則經該院以92年度訴字第1562號判決判處有期徒
    刑10月確定，93年11月4 日縮短刑期執行完畢。詎甲○○仍
    不知悔改，而於強制戒治執行完畢5 年內，基於施用第一級
    毒品之犯意，於97年6 月（起訴書誤載為3 月，業經公訴人
    當庭更正）16日晚間某時，在其位於嘉義縣梅山鄉○○村○
    ○路32巷6 號之住處內，以將海洛因置於礦泉水中使其溶解
    後，用針筒吸取後注射靜脈血管之方式，施用第一級毒品海
    洛因1 次。嗣於同年6 月17日3 時5 分許，甲○○在嘉義市
    ○區○○路與五顯街口處為警盤查，經警得甲○○同意後於
    同日3 時40分許採集其尿液送驗，結果呈嗎啡陽性反應，始
    悉上情。
二、案經嘉義市政府警察局第一分局報請臺灣嘉義地方法院檢察
    署檢察官偵查起訴。
    理  由
一、本件被告所涉犯者為毒品危害防制條例第10條第1 項，非死
    刑、無期徒刑、最輕本刑為3 年以上有期徒刑之罪或高等法
    院管轄第一審案件。本院行準備程序時，被告就被訴事實為
    有罪之陳述，經告知簡式審判程序之旨，並聽取檢察官及被
    告之意見後，本院爰依刑事訴訟法第273 條之1 第1 項裁定
    由受命法官獨任進行簡式審判程序。故本件簡式審判程序之
    證據調查，依刑事訴訟法第273 條之2 之規定，不受同法第
    159 條第1 項、第161 條之2 、第161 條之3 、第163 條之
    1 及第164 條至第170 條規定之限制，合先敘明。
二、訊據被告對於上開犯罪事實於偵查及本院審理中均坦承不諱
    （見偵卷第6 至7 頁，惟訊問筆錄之查獲及施用時間誤載為
    3 月；本院卷第25、32頁），另其於97年6 月17日3 時40分
    許為警採尿送驗，結果呈海洛因代謝物嗎啡陽性反應，有嘉
    義市政府警察局第一分局毒品危害防制條例案件尿液送驗姓
    名對照表（編號為：1E970602）、高雄市立凱旋醫院97年7
    月7 日濫用藥物尿液檢驗報告各1 紙在卷可佐（見警卷第4
    、6 頁），足認被告具任意性之自白與事實相符。另被告前
    因施用毒品，經法院裁定令入戒治處所施以強制戒治，於93
    年1 月9 日執行完畢等情，有其臺灣高等法院被告前案紀錄
    表1 紙附卷可憑，是其係於強制戒治執行完畢釋放後，5 年
    內再犯本件施用第一級毒品罪，其犯行堪以認定，應予依法
    論科。
三、論罪科刑：
(一)查海洛因為毒品危害防制條例所定之第一級毒品，是核被告
    所為，係犯毒品危害防制條例第10條第1 項之施用第一級毒
    品罪；其為施用而持有海洛因之低度行為，為施用之高度行
    為所吸收，不另論罪。另被告前因施用第一級毒品案件，經
    臺灣臺中地方法院以92年度訴字第1562號判決判處有期徒刑
    10月確定，於93年11月4 日縮短刑期執行完畢，亦有上述前
    案紀錄表附卷可稽，其於受徒刑之執行完畢後，5 年以內故
    意再犯本件有期徒刑以上之罪，應依刑法第47條第1 項之規
    定論以累犯，並加重其刑。
(二)爰依被告於本院審理中之供述（見本院卷第33頁）及卷附其
    前案紀錄表，審酌：被告係高中肄業，有違反麻醉藥品管理
    條例、槍砲彈藥刀械管制條例、賭博、竊盜、毒品等前案紀
    錄，素行非佳，入監前係在山上種植果樹，與父母親及女兒
    同住，經觀察、勒戒及強制戒治，猶未能戒除毒癮，顯然缺
    乏禁絕毒害決心，惟施用毒品係屬戕害自身健康之行為，對
    於社會之直接危害非鉅，及其犯後於偵查及本院審理中均坦
    承犯行，態度尚稱良好等一切情狀，量處如主文所示之刑，
    以資懲儆。至公訴人雖求處被告有期徒刑1 年，惟本院審酌
    前述刑法第57條各款臚列情事後，認量處如主文所示之刑即
    可達罰當其罪之目的，附此敘明。
據上論斷，應依刑事訴訟法第273 條之1 第1 項、第299 條第1
項前段，毒品危害防制條例第10條第1 項，刑法第11條前段、第
47條第1 項，判決如主文。
本案經檢察官楊騏嘉到庭執行職務。
中    華    民    國    97    年    9     月    15    日
                  刑事第三庭  法  官  陳 蒨 儀
上列正本證明與原本無異。
如不服本判決，應於判決送達後10日內向本院提出上訴狀（切勿
逕送上級審法院），上訴書狀依法應敘述具體理由，如未敘述具
體理由者，應於上訴期間屆滿後20日內補提理由書於本院（均應
附繕本）。
中    華    民    國    97    年    9     月    15    日
                              書記官  楊 國 色
附錄本判決論罪法條：
毒品危害防制條例第10條第1項
施用第一級毒品者，處6 月以上5 年以下有期徒刑。


司法院資訊處製作；財團法人民間司法改革基金會備份。
